【裁判字號】    97,交聲,278
【裁判日期】    971219
【裁判案由】    違反道路交通管理處罰條例
【裁判全文】
臺灣宜蘭地方法院交通事件裁定         97年度交聲字第278號
原處分機關  交通部公路總局臺北區監理所宜蘭監理站
異  議  人
即受處分人  甲○○
上列異議人即受處分人因違反道路交通管理處罰條例案件，對於
交通部公路總局臺北區監理所宜蘭監理站於民國97 年10月1日所
為之處分（處分案號：宜監字第裁43-Q00000000號）聲明異議，
本院裁定如下：
    主  文
異議駁回。
    理  由
一、原處分意旨略以：異議人即受處分人甲○○，其駕駛執照自
    民國96年8月31日起至97年8月30日止遭原處分機關吊扣，猶
    於駕駛執照遭吊扣期間即97年8月18日晚間9時16分許，駕駛
    車牌號碼5856-RM（舊牌3L-8170）自用一般小客車行經宜蘭
    市○○路與嵐峰路口，為宜蘭縣警察局保安警察隊員警攔停
    舉發（舉發案號：宜警交字第Q00000000 號），原處分機關
    乃依道路交通管理處罰條例第21條第1項第5款規定，裁處新
    臺幣（下同）9,000元，吊銷駕駛執照，1年內不得考領駕駛
    執照。
二、異議意旨略以：伊因為酒駕被吊扣自小客車的駕照，但機車
    駕照沒有被吊扣，當日是騎乘車牌號碼LU6-899 號機車去載
    小孩，因違反二段式左轉之規定遭警察攔停，請員警提出伊
    駕駛自小客車之證據，以杜爭議，爰依法聲明異議。
三、按汽車駕駛人，駕駛執照吊扣期間駕駛小型車或機器腳踏車
    者，處6,000 元以上12,000元以下罰鍰，當場禁止其駕駛，
    並吊銷其駕駛執照，1 年內不得考領駕駛執照，道路交通管
    理處罰條例第21條第1項第5款、第4項、第67條第3項分別定
    有明文。
四、異議人坦認其自小客車駕駛執照業經吊扣，復有汽車駕照基
    本資料1 張在卷可參，堪認其為警舉發時之自小客車駕駛執
    照係處於吊扣之狀態。異議人雖辯稱：當日係騎乘機車，未
    駕駛汽車云云，然證人即舉發員警劉俊誠於本院調查時詳證
    稱：當時伊在執行取締交通違規之巡邏勤務，是自行尋找地
    點後，定點值勤，舉發當時因為異議人違規左轉，所以同事
    林士窗、林茂榮將之欄停，伊請異議人出示駕照及行照，異
    議人有出示行照，行照上面蓋有更改號牌的印章，但因為天
    色太暗，所以將車牌抄成舊牌3L- 8170的號碼，透過電腦查
    詢後，才知道異議人的駕照被吊扣，因為吊扣的部分罰則較
    重，所以只舉發此部分，違規左轉的部分就沒有舉發，伊查
    出異議人的駕照被吊扣後，異議人有承認並向伊求情，當時
    異議人是駕駛SMART600 或800C.C.的小型車，因為車子的造
    型很特殊，在那個值勤地點只見過這一部，而且異議人駕照
    吊扣的期間就快滿了，情節比較特殊，所以伊對本件有印象
    等語，是異議人所辯之真實性即有可疑。本院審酌證人劉俊
    誠於舉發通知單上填載的號牌是異議人的3L-8170 舊牌，顯
    見異議人於舉發當時確曾出示小客車行照供員警抄錄，倘異
    議人未出示小客車行照，警員透過電腦查詢所得之號碼應係
    5856-RM 新牌，不致有誤繕之情，又倘若異議人確係騎乘機
    車，其所出示供警辨識者應係機車行照，而非小客車行照，
    顯見被告前開辯詞應屬無稽，迥不可採。況國家行政事務龐
    雜，資源有限，對於行為人違反行政法上義務之蒐證自無法
    如刑事案件般嚴謹，是雖未有現場照片或監視錄影畫面為證
    ，然舉發員警係在場之目擊證人，其到庭以具結擔保供述之
    真實性，並擔負有偽證罪責，且與異議人素不相識，又無嫌
    隙，應無攀誣異議人之理，在別無證據證明證人所言係屬虛
    偽或另有不可信之情狀外，本院尚不得僅以證人為本件開單
    告發之員警而全盤抹煞其在訴訟上所具有目擊證人之資格，
    其證言自得採為本院裁判之依據，依目擊證人劉俊誠前開證
    述，異議人違規事實甚明，所辯應不可採。
五、綜上，本件異議人確有駕駛執照吊扣期間駕駛機器腳踏車之
    違規事實，原處分機關依道路交通管理處罰條例第21 條第1
    項第5款、第4項、第67條第3 項及違反道路交通管理事件統
    一裁罰基準及處理細則第43條、第44條及第67條之規定，裁
    處異議人罰鍰9,000元，吊銷駕駛執照，1年內不得考領駕駛
    執照，核無不當。
本件聲明異議為無理由，應予駁回，爰依道路交通案件處理辦法
第19 條，裁定如主文。
中    華    民    國    97    年    12    月    19    日
                  交通法庭法  官  楊坤樵
以上正本證明與原本無異。
如不服本裁定，應於裁定送達後5日內，向本院提出抗告狀。（
應附繕本）
                          書記官  謝佩欣
中    華    民    國    97    年    12    月    19    日


司法院資訊處製作；財團法人民間司法改革基金會備份。
